【裁判字號】    95,交聲,720
【裁判日期】    950626
【裁判案由】    交管條例聲異
【裁判全文】
臺灣板橋地方法院交通事件裁定         95年度交聲字第720號
原處分機關  交通部公路總局臺北區監理所蘆洲監理站
異  議  人
即受處分人  甲○○
上列異議人因違反道路交通管理處罰條例案件，對於交通部公路
總局臺北區監理所蘆洲監理站於中華民國95年5 月4 日所為之處
分（原處分案號：北監蘆裁字第裁46-C00000000號）聲明異議，
本院裁定如下：
    主  文
原處分撤銷。
甲○○汽車駕駛人駕駛汽車，有二輛以上之汽車共同在道路上以
其他危險方式駕車，處罰鍰新臺幣萬元，吊銷其駕駛執照，
年內不得考領駕駛執照，及吊扣車號Ｆ二Ａ－二八○號重型機車
牌照個月，並應接受道路交通安全講習，記違規點數點。
    理  由
一、原處分意旨略以：異議人即受處分人甲○○於民國95年3 月
    16日22時30分許，騎乘車號F2A-280 號重型機車，在臺北縣
    永和市河濱公園內以8 字型繞行於道路上，有「以危險方式
    在道路上駕駛機器腳踏車」之違規行為，當場為警填製臺北
    縣政府警察局C00000000 號舉發違反道路交通管理事件通知
    單（下稱舉發通知單）舉發，並經原處分機關於95月5 月4
    日以北監蘆裁字第裁46-C00000000號違反道路交通管理事件
    裁決書，依道路交通管理處罰條例第43條第1 項第1 款、第
    3 項規定，裁處罰鍰新臺幣（下同）12,000元、吊扣該車牌
    照3 個月，並依同條例第63條第1 項第3 款規定記違規點數
    3 點等情。
二、異議意旨略以：伊當時係在該處與朋友聊天吃飯，見二名機
    車騎士，在道路上以8 字繞行，伊好意前往勸阻，適警車經
    過，竟將伊攔下開單舉發，然伊該與二名機車騎士並不認識
    ，亦非同行者，警員誤認伊亦違規，連同伊一起舉發，實屬
    冤枉，為此聲明異議，請求撤銷原處分云云。
三、按汽車駕駛人，駕駛汽車有在道路上蛇行，或以其他危險方
    式駕車者，處新臺幣6,000 元以上24,000元以下罰鍰，並當
    場禁止其駕駛。2 輛以上之汽車共同在道路上蛇行，或以其
    他危險方式駕車者，或在道路上競駛、競技者，處汽車駕駛
    人新臺幣30,000元以上90,000元以下罰鍰，並當場禁止其駕
    駛及吊銷其駕駛執照。汽車駕駛人有道路交通管理處罰條例
    第43條第1 項第1 款、第3 項行為者，並吊扣該車輛牌照3
    個月；且應接受道路交通安全講習；再各記違規點數3 點，
    道路交通管理處罰條例第43條第1 項第1 款、第3 項、第4
    項前段、第5 項前段、第63條第1 項第3 款分別定有明文。
    次按汽車駕駛人，曾依第43條之規定吊銷駕駛執照者，3 年
    內不得考領駕駛執照，同條例第67條第2 項亦有明文。
四、經查：異議人於前開時地，騎乘車號F2A-280 號重型機車，
    與另2 輛機車共同以8 字型繞行於道路上之事實，有舉發通
    知單1 紙為證，並經證人即舉發警員乙○○於本院訊問時證
    稱：「當天是接獲人民報案，在中正橋河濱公園內，有危險
    駕駛非常吵鬧，我跟另外一個同事去執行巡邏勤務，接獲通
    報，前往查看，當場有看到3 台機車壓地繞行，3 台機車是
    前後順序，我一到達現場，3 台車都已經靠邊行駛」、「（
    問：是否看見3 台機車，都有壓地繞行的危險駕駛的行為？
    ）是。其中1 輛車就是異議人所騎的。（問：當時幾點舉發
    的？）晚上10點半，現場有路燈，光線明亮看得清楚」等語
    （見本院95年6 月6 日訊問筆錄），可知當時連同異議人在
    內，共有3 輛機車共同以8 字型繞行之危險方式，在道路上
    行駛甚明。而證人乙○○係因接獲民眾報案，前往舉發地方
    查緝本件違規事實，衡情應無設詞攀誣，或虛構違規事實以
    陷害異議人之可能。再警員執行公務時，本身即受有行政懲
    處責任之監督，且其到庭具結作證，更係以刑事責任擔保其
    證言之真實性，故警員乙○○前開證述內容，以及其所紀錄
    舉發之本件違規事實，應無不可採信之處。是異議人辯稱：
    當時係好意勸阻二名機車騎士危險騎車云云，顯與事實不符
    ，不足採信。從而，異議人確有於前述時、地，與另2 輛不
    明機車共同騎車前後以8 字型繞行於道路上之事實無疑，足
    認異議人確有與2 輛以上機車共同以危險方式在道路上駕車
    之違規行為，應可認定。
五、綜上所述，本件異議人違反道路交通管理處罰條例第43條第
    3 項之規定，事證明確，其上開所辯，不足採信。原處分機
    關對於異議人前揭違規情形，疏未審酌異議人係構成「2 輛
    以上汽車（含機器腳踏車）共同」在道路上以危險方式駕車
    之行為，僅認定異議人係「單獨一人」在道路上以危險方式
    駕車，並據以裁罰，其認事用法均有未當。從而，異議人之
    異議雖無理由，然原處分既有前揭瑕疵而無可維持，即應由
    本院撤銷原處分，自為裁罰如主文所示，以期適法。
據上論斷，應依道路交通管理處罰條例第87條第2 項，道路交通
案件處理辦法第20條，裁定如主文。
中    華    民    國    95    年    6     月    26    日
                  交通法庭    法  官  鄧雅心
以上正本證明與原本無異。
如不服本裁定，應於送達後5 日內，向本院提出抗告狀。
                              書記官  王小芬
中    華    民    國    95    年    6     月    26    日


司法院資訊處製作；財團法人民間司法改革基金會備份。
